【裁判字號】    90,易,2209
【裁判日期】    900820
【裁判案由】    違反就業服務法
【裁判全文】
臺灣臺中地方法院刑事判決                          九十年度易字第二二九號
    公  訴  人  臺灣臺中地方法院檢察署檢察官
    被      告  甲○○
                乙○○
右被告等因違反就業服務法案件，經檢察官聲請簡易判決處刑（九十年度偵字第八七
八０號），經本院臺中簡易庭認不宜以簡易判決處刑，簽移由普通庭依通常程序審理
（九十年度中簡字第一一七四號），本院判決如左：
    主  文
甲○○違反雇主不得以本人名義聘僱外國人為他人工作之規定，其聘僱人數為壹人，
科罰金新臺幣貳萬元，如易服勞役，以銀元佰元即新臺幣玖佰元折算壹日。
乙○○違反雇主不得未經許可留用他人所申請聘僱之外國人之規定，其留用人數為壹
人，科罰金新臺幣貳萬元，如易服勞役，以銀元佰元即新臺幣玖佰元折算壹日。
    事  實
一、乙○○係甲○○之大伯，而乙○○又係臺中縣大里市○○里○○路十九之二號（
    公訴人誤認為十五之一號）旁養豬場之負責人；甲○○明知雇主不得以本人名義
    聘僱外國人為他人工作。乃甲○○竟先以監護工名義，以月薪新臺幣（下同）一
    萬五千八百四十元之代價，向主管機關申請許可聘僱泰國籍外勞ＳＩＮＴＨＵＰ
    ＨＯＯＭ  ＲＵＮＧＲＵＥＡＮＧＣＨＡＩ一名，在臺中縣大里市○○里○○路
    十五號住處為監護工，於取得主管機關許可後，即自民國八十九年十二月十四日
    該名泰勞一抵臺後起，將該外勞轉介至其大伯乙○○上開養豬場內從事養豬之工
    作，薪資則仍續由甲○○支付。乙○○亦明知外國人未經雇主向行政院勞工委員
    會申請許可，不得在中華民國境內工作，亦不得未經許可留用他人所申請聘僱之
    外國人，卻因其所負責之養豬場急需勞工工作，於缺人手情況之下，未經許可，
    即擅將其弟媳甲○○所聘僱後轉介至其養豬場從事養豬工作之前揭泰國籍外勞Ｓ
    ＩＮＴＨＵＰＨＯＯＭ  ＲＵＮＧＲＵＥＡＮＧＣＨＡＩ一名留用在該養豬場內
    工作，迨九十年五月四日下午四時許，經警臨檢當場查獲，始知悉上情。
二、案經臺中縣警察局霧峰分局報請臺灣臺中地方法院檢察署檢察官偵查後聲請以簡
    易判決處刑。
    理  由
一、訊據被告二人固不否認該名泰國籍外勞ＳＩＮＴＨＵＰＨＯＯＭ  ＲＵＮＧＲＵ
    ＥＡＮＧＣＨＡＩ有在該養豬場內工作並為警查獲之事實，惟均矢口否認有何違
    反就業服務法之犯行，被告甲○○辯稱：這名泰勞是伊申請的，用來照顧伊公公
    ，且該名泰勞並非一來就去養豬場幫忙，只是有空時伊會叫該名泰勞去養豬場工
    作云云；另被告乙○○則辯稱：該名泰勞是有空時，才請他到伊所經營之豬舍內
    幫忙云云。然查：該名被查獲之泰國籍外勞ＳＩＮＴＨＵＰＨＯＯＭ  ＲＵＮＧ
    ＲＵＥＡＮＧＣＨＡＩ於警訊時即指證稱：伊一抵臺後老板就叫伊至豬舍工作，
    老板叫伊做伊就必須做－－－－等語（詳見偵卷第九頁背面），再參以被告甲○
    ○於警局初訊時亦供稱：伊係因為聘僱不到臺灣籍工人，才會出此下策，伊是無
    心的等詞（詳見偵卷第八頁背面），互核該名泰勞於警訊時所為之證述與被告甲
    ○○於警局初訊時之供述相符，自應以被告甲○○之初供為可信，是以被告二人
    上開所辯顯均係事後圖卸刑責之詞，均無足採，本件事證明確，被告二人犯行均
    洵堪認定。
二、按雇主不得以本人名義聘僱外國人為他人工作，且不得未經許可聘僱或留用他人
    所申請聘僱之外國人，就業服務法第五十三條第二款、第三款分別定有明文。核
    被告乙○○所為，係違反就業服務法第五十三條第三款之規定，其留用人數為一
    人，應依同法第五十八條第一項前段處斷；另被告甲○○所為，則係違反就業服
    務法第五十三條第二款之規定，因其聘僱人數為一人，亦應依同法第五十八條第
    一項前段處斷。爰審酌被告二人均無前科犯行素行良好，渠等犯罪之動機、目的
    、手段、所生危害非巨及被告二人犯罪後之態度等一切情狀，分別量處如主文所
    示之刑，並均諭知易服勞役之折算標準，以資薄懲。
據上論斷，應依刑事訴訟法第四百五十二條、第二百九十九條第一項前段，就業服務
法第五十八條第一項前段，刑法第十一條前段、第四十二條第二項，罰金罰鍰提高標
準條例第二條，判決如主文。
本案經檢察官洪瑞芬到庭執行職務。
中      華      民      國      九十      年      八      月    二十    日
                                    臺灣臺中地方法院刑事第四庭
                                        法  官  許  旭  聖
右正本證明與原本無異。
如不服本判決，應於送達後十日內向本院提出上訴狀（須附繕本），上訴於臺灣高等
法院臺中分院。
                                        書記官
中      華      民      國      九十      年      八      月    二十    日
附錄本案論罪科刑法條：
就業服務法第五十三條
雇主不得有左列行為：
一  聘僱或留用未經許可或許可失效之外國人。
二  以本人名義聘僱外國人為他人工作。
三  未經許可聘僱或留用他人所申請聘僱之外國人。
就業服務法第五十八條第一項
違反第五十三條第一款、第二款或第三款規定，其聘僱或留用人數為一人者，處六月
以下有期徒刑、拘役或科或併科新臺幣九萬元以下罰金；其聘僱或留用人數為二人以
上者，處三年以下有期徒刑、拘役或科或併科新臺幣三十萬元以下罰金。


司法院資訊處製作；財團法人民間司法改革基金會備份。
